【裁判字號】    98,簡抗,7
【裁判日期】    981116
【裁判案由】    遷讓房屋等
【裁判全文】
臺灣桃園地方法院民事裁定               98年度簡抗字第7號
抗  告  人  甲○○
相  對  人  乙○○
上列抗告人與相對人間遷讓房屋等事件，抗告人對於民國98年7
月13日本院第一審98年度壢簡字第306 號民事裁定提起抗告，本
院合議庭裁定如下：
    主  文
抗告駁回。
抗告程序費用由抗告人負擔。
    理  由
一、按提起民事第二審上訴，應依民事訴訟法第77條之16規定繳
    納裁判費，此為必須具備之程式。再按上訴不合程式或有其
    他不合法之情形而可以補正者，原第一審法院應定期間命其
    補正，如不於期間內補正，應以裁定駁回之，民事訴訟法第
    442 條第2 項定有明文。另按對於簡易程序之第一審裁判，
    得上訴或抗告於管轄之地方法院，其審判以合議行之。第1
    項之上訴及抗告程序，準用第434 條第1 項、第434 條之1
    及第3 編第1 章、第4 編之規定，同法第436-1 條第1 項、
    第3 項亦有明文。是對於簡易程序之第一審裁定提起抗告時
    ，準用民事訴訟法第449 條之結果，抗告法院認抗告為無理
    由者，自應為駁回之裁定且原裁定依其理由雖屬不當，而依
    其他理由認為正當者，應以抗告為無理由。
二、本件抗告意旨略以：抗告人對於鈞院98年度壢簡字第306 號
    第一審民事簡易判決提起上訴後，因需繳交上訴費用新臺幣
    （下同）10,245元，抗告人以書面告知且至中壢簡易庭辦理
    分期事宜，經書記官當面告知抗告人先繳交5 千元分期，餘
    款於開庭日期確定後繳清，但日前抗告人卻收到駁回抗告人
    上訴之裁定，抗告人對此裁定不服，爰依法提起本件抗告等
    語。
三、經查，本件係相對人向本院中壢簡易庭提起98年度壢簡字第
    306 號請求抗告人遷讓房屋等訴訟，嗣經本院中壢簡易庭於
    98年5 月14日判決抗告人應將門牌號碼桃園縣中壢市○○路
    ○ 段41號1 樓房屋遷空交還相對人，並應給付相對人不當得
    利。抗告人於98年5 月26日收受此判決，並對此第一審民事
    簡易判決不服而於98年6 月9 日向本院提起上訴在案。原審
    先於98年6 月10日函知抗告人於收受通知翌日起5 日內繳納
    二審裁判費10,245元，此通知於同年月15日送達抗告人；抗
    告人則於同年月22日具狀向原審聲請延後繳納上訴之裁判費
    ；原審再於同年月24日裁定命抗告人於收受裁定送達後5 日
    內補繳二審裁判費，此裁定已於98年7 月2 日送達抗告人，
    抗告人則於同年月13日僅補繳5 千元，原審乃於98年7 月13
    日以抗告人僅於期間內補繳二審裁判費5 千元，尚有5,245
    元逾期未繳為由，裁定駁回抗告人之上訴等事實，業經本院
    查核原審卷內所附判決暨送達證書（見原審卷第93頁、第94
    頁）、抗告人之上訴狀（見原審卷第97頁至第99頁）、原審
    通知繳納二審裁判費之函文暨此函文之送達證書（見原審卷
    第110 頁、第111 頁）、抗告人聲請延後繳納裁判費之聲請
    狀（見原審卷第106 頁至第108 頁）、原審命補繳二審裁判
    費之裁定暨此裁定之送達證書（見原審卷第103 頁、第104
    頁）、抗告人繳納5 千元裁判費之本院收據（見原審卷第96
    頁）、原審駁回抗告人上訴之裁定暨此裁定送達證書（見原
    審卷第117 頁、第119 頁）等無誤。
四、依上可知，抗告人對於原審命補繳之二審裁判費確有短繳情
    事，而民事訴訟裁判費之繳納義務，法無明文准許提起訴訟
    或上訴之當事人有分期繳納之權利，此不因抗告人於原審有
    無聲請准予延後繳納而有不同。且抗告人所主張其有經書記
    官當面告知先繳交5 千元分期，餘款於開庭日期確定後繳清
    之部分，非但未舉證以實其說，且經本院依職權詢問原審時
    與抗告人接洽之書記官，業為其所否認，甚且其並表示有告
    知抗告人不可分期繳納裁判費等語，有本院公務電話紀錄1
    紙附卷可稽；況法既無明文得准當事人分期繳納裁判費，則
    是否可予分期此事自更非書記官之職權所能決定；則縱使書
    記官曾有為上開錯誤之訊息指示，仍不能變更法律之規定。
    故抗告人上開所辯，核屬無足採。綜上所述，本件抗告人經
    原審先後以函、裁定定期命繳納上訴裁判費而未於期限內繳
    納足額之裁判費，既均足堪認定無誤，揆諸首揭法律規定，
    原審裁定駁回抗告人所提之上訴，於法洵無違誤。抗告意旨
    仍執陳詞，指摘原裁定不當並求為廢棄，自為無理由，應予
    駁回。
五、爰裁定如主文。
中    華    民    國    98    年    11    月    16    日
          民事第二庭  審判長法  官  劉克聖
                            法  官  劉佩宜
                            法  官  張震武
以上正本係照原本作成
中    華    民    國    98    年    11    月    16    日
                            書記官  顏伯儒


司法院資訊處製作；財團法人民間司法改革基金會備份。
